臺灣基隆地方法院刑事判決　　　　　　　100年度智易字第7號
公　訴　人　臺灣基隆地方法院檢察署檢察官
被　　　告　陳光榮
上列被告因違反著作權法案件，經檢察官提起公訴（100 年度偵
字第586 號），本院判決如下：
    主  文
陳光榮擅自以公開演出之方法侵害他人之著作財產權，累犯，處
拘役伍拾日，如易科罰金，以新台幣壹仟元折算壹日。
未扣案如臺灣基隆地方法院檢察署壹佰年度偵字第伍捌陸號卷第
拾陸頁上方照片所示伴唱機壹台，沒收之。
    事  實
一、陳光榮前因妨害風化案件，經臺灣臺南地方法院以96年度簡
    字第2141號判決判處有期徒刑6 月確定，於民國98年3 月12
    日易科罰金執行完畢。
二、陳光榮係址設基隆市○○區○○街9 號1 樓「和平島小吃店
    」之實際負責人，明知「無人熟識」、「太傻」、「情書」
    、「愛相隨」、「一千個傷心的理由」、「感情到最後」等
    6 首音樂著作之著作財產權，分別為葛瑞特音樂經濟有限公
    司、臺灣琦雅有限公司、香港商百代著作權代理股份有限公
    司臺灣分公司、豐華音樂經濟股份有限公司、人工衛星音樂
    工作室、香港商華納音樂出版有限公司臺灣分公司、環球音
    樂出版股份有限公司等所有，並均委由社團法人中華音樂著
    作權協會（下稱中華音樂著作權協會）管理，未經中華音樂
    著作權協會之同意或授權，不得擅自公開演出。詎陳光榮明
    知其前獲中華音樂著作權協會授權上開音樂著作之公開演出
    期間末日為98年7 月31日，竟猶基於擅自公開演出他人音樂
    著作之單一犯意，未經中華音樂著作權協會之授權，自98年
    8 月1 日起，在上址經營之公眾得出入之「和平島小吃店」
    內，擺設所有之內含有上開音樂著作之伴唱機1 臺（未扣案
    ），供不知情之不特定消費者投幣點播伴唱，以此公開演出
    方式侵害中華音樂著作權協會對上開音樂著作之公開演出權
    。嗣因中華音樂著作權協會見陳光榮於前經授權上開音樂著
    作之公開演出期間屆滿後，遲未辦理授權事宜，乃派員於99
    年9 月21日派員前往上址「和平島小吃店」查看，發現陳光
    榮猶繼續以前開方式公開演出上開音樂著作，遂發函通知陳
    光榮應辦理授權事宜未果，乃訴請臺灣基隆地方法院檢察署
    偵辦，臺灣基隆地方法院檢察署檢察官將該案發交基隆市警
    察局第二分局調查，而於100 年1 月21日下午4 時許，為警
    在上處查獲內有上開歌曲之伴唱機供不特定消費者點唱，因
    而查悉上情。
三、案經財團法人中華音樂著作權協會告訴暨基隆市警察局第二
    分局報告臺灣基隆地方法檢察署檢察官偵查後起訴。
    理  由
壹、程序事項（關於證據能力）：
    按被告以外之人於審判外之言詞或書面陳述，除法律有規定
    者外，不得作為證據。又被告以外之人於審判外之陳述，雖
    不符合同法第159條之1至第159條之4之規定，但經當事人於
    審判程序同意作為證據，法院審酌該言詞陳述或書面陳述作
    成時之情況，認為適當者，亦得為證據。當事人、代理人或
    辯護人於法院調查證據時，知有第159條第1項不得為證據之
    情形，而未於言詞辯論終結前聲明異議者，視為有前項之同
    意，刑事訴訟法第159條第1項及第159條之5分別定有明文。
    本件檢察官及被告陳光榮於言詞辯論終結前，就本件卷內被
    告以外之人於審判外之陳述（包括人證、書證），於本院審
    理時均表示不爭執，且同意做為證據，經本院審酌該等證據
    之做成情況，核無違法取證或其他瑕疵，認均適為本案認定
    事實之依據，依刑事訴訟法第159 條之5 規定，均有證據能
    力。
貳、實體事項：
一、上開事實，業據被告於本院審理時坦承在卷，並據證人即告
    訴代理人廖宥薰於警詢時指述在卷，且有中華音樂著作權協
    會電腦伴唱機經銷代辦音樂著作公開演出申請表1 紙（見偵
    卷第24頁反面）、音樂著作公開演出授權證書1 紙（見偵卷
    第25頁）、中華音樂著作權協會98年8 月2 日函及附郵回證
    （見偵卷第25頁反面、第26頁）、中華音樂著作權協會99年
    9 月21日搜證光碟翻拍畫面4 張（見偵卷第27頁）、99年9
    月29日存證信函1 份（見偵卷第28頁）、告訴人搜證曲目列
    表1 份（見偵卷第29頁）、中華郵政掛號郵件收件回執1 份
    （見偵卷第29頁反面、第30頁）、著作權集體管理團體許可
    證明書1 紙（見偵卷第38頁）、中華音樂著作權協會個人會
    員名冊1 份（見偵卷第38頁反面-41 頁）、中華音樂著作權
    協會團體會員名冊1 份（見偵卷第41頁反面）、中華音樂著
    作權協會海外姐妹協會名冊1 份（見偵卷第42-43 頁）、音
    樂著作財產權管理契約1 份（見偵卷第43頁反面-82 頁）（
    以上均為影本）及100 年1 月21日查獲現場照片14張（見偵
    卷第14-20 頁）附卷可稽，被告之自白核與事實相符，可以
    採信。綜上，本案事證明確，被告犯行洵堪認定，應依法論
    科。
二、核被告所為，係犯著作權法第92條之罪。被告利用不知情之
    消費者以公開演出方式侵害告訴人經專屬授權之音樂著作財
    產權，核為間接正犯。又按，刑事法若干犯罪行為態樣，本
    質上原具有反覆、延續實行之特徵，立法時既予特別歸類，
    定為犯罪構成要件之行為要素，則行為人基於單一之犯意，
    在密切接近之一定時地持續實行之複次行為，倘依社會通念
    ，於客觀上認為符合一個反覆、延續性之行為觀念者，於刑
    法評價上，即應僅成立一罪，俾免有重複評價、刑度超過罪
    責與不法內涵之疑慮；學理上所稱「集合犯」之職業性、營
    業性或收集性等具有重複特質之犯罪均屬之，例如經營、從
    事業務、收集、販賣、製造、散布等行為概念者是，是被告
    之以未扣案點唱機供不特定消費者點播伴唱之營業性行為，
    係在密集期間內以相同之方式持續進行，未曾間斷，是此犯
    行，即具有反覆、延續實行之特徵，從而，在行為概念上，
    縱有長期營業之舉措，仍應評價認係包括一罪之集合犯，併
    此說明。又查，被告前曾受如事實欄一所示有期徒刑之執行
    完畢，有臺灣高等法院被告前案紀錄表在卷可參，其於有期
    徒刑執行完畢後之5 年內，故意再犯本件有期徒刑以上之罪
    ，為累犯，應依刑法第47條第1 項規定加重其刑。爰審酌被
    告侵害告訴人著作財產權之歌曲僅6 首，數量尚少，且查被
    告經營之「和平島小吃店」店面不大，營業收入不豐，被告
    現已未經營該小吃店，且身體健康狀況欠佳（見本院100 年
    12月2日審判筆錄第5頁），犯罪後於本院審理時已坦承犯行
    ，並衡酌其犯罪動機、手段等一切情狀，量處被告如主文所
    示之刑，並諭知易科罰金之折算標準，以示懲儆。未扣案如
    臺灣基隆地方法院檢察署100年度偵字第586號卷第16頁上方
    照片所示伴唱機1 台，係被告所有供公開演出侵害告訴人著
    作財產權所用之物，已據被告供明在卷，爰依著作權法第98
    條前段之規定，諭知沒收之。
據上論斷，應依刑事訴訟法第284 條之1 、第299 條第1 項前段
，著作權法第92條、第98條前段，刑法第11條、第47條第1 項、
第41條第1 項前段，判決如主文。
本案經檢察官黃佳權到庭執行職務
中    華    民    國    100     年    12    月  16    日
                  刑事第二庭法  官  劉桂金
以上正本證明與原本無異。
如不服本判決應於收受送達後10日內向本院提出上訴書狀，並應
敘述具體理由；其未敘述上訴理由者，應於上訴期間屆滿後20日
內向本院補提理由書(均須按他造當事人之人數附繕本)「切勿逕
送上級法院」。
中    華    民    國   100    年    12    月    16    日
                            書記官  許元又
附錄本案論罪法條：
著作權法第92條
擅自以公開口述、公開播送、公開上映、公開演出、公開傳輸、
公開展示、改作、編輯、出租之方法侵害他人之著作財產權者，
處3 年以下有期徒刑、拘役、或科或併科新臺幣75萬元以下罰金
。